臺灣雲林地方法院民事裁定
111年度消債全字第4號
聲  請  人  
即  債務人  連宇伸  
代  理  人  王銘助律師（法扶律師）
上列聲請人因消費者債務清理事件，聲請保全處分，本院裁定如
下：
    主  文
聲請駁回。
    理  由
一、按法院就更生或清算之聲請為裁定前，得因利害關係人之聲
    請或依職權，以裁定為下列保全處分：㈠債務人財產之保全
    處分；㈡債務人履行債務及債權人對於債務人行使債權之限
    制；㈢對於債務人財產強制執行程序之停止；㈣受益人或轉得
    人財產之保全處分；㈤其他必要之保全處分。前項保全處分
    ，除法院裁定開始更生或清算程序外，其期間不得逾60日；
    必要時，法院得依利害關係人聲請或依職權以裁定延長一次
    ，延長期間不得逾60日，消費者債務清理條例（下稱消債條
    例）第19條第1、2項分別定有明文。又法院就更生或清算之
    聲請為裁定前，為防杜債務人之財產減少，維持債權人間之
    公平受償及使債務人有重建更生之機會，有依債權人、債務
    人或其他利害關係人之聲請或依職權為一定保全處分之必要
    （消債條例第19條立法理由參照）。是法院就更生之聲請為
    裁定前，自應依債務人之財產狀況，就保全處分對債務人更
    生目的達成之促進，及保全處分實施就相關利害關係所生影
    響，兼顧債權人權益，避免債務人惡意利用保全處分，阻礙
    債權人行使權利，或作為延期償付手段之可能性，綜合比較
    斟酌，決定有無以裁定為保全處分之必要。
二、聲請意旨略以：聲請人因有不能清償之情事，已提出更生之
    聲請由鈞院繫屬中，惟聲請人之薪資現經鈞院以111年度司
    執字第28031號清償債務強制執行事件（下稱系爭執行事件
    ）強制執行在案。聲請人之薪資為聲請人唯一之收入，唯惟
    恐消債更生程序終結前之強制執行或有侵害各債權人日後公
    平受償，及聲請人維持基本生活所需之權利。茲依消債條例
    第19條規定，聲請鈞院裁定停止系爭執行事件之執行程序，
    以保全聲請人財產等語。
三、經查，聲請人向本院聲請更生，已由本院以111年度消債更
    字第55號受理在案。而聲請人主張其遭債權人向本院聲請強
    制執行扣薪等情，業據本院職權調閱系爭執行事件卷宗核閱
    無訛，堪信為真實。惟查，聲請人並未進一步主張有何需保
    全處分之緊急或必要之具體情形存在，及提出相關證明文件
    以為釋明財產已受強制執行，其主張已難憑採，亦自難單憑
    聲請人已提出更生聲請之事實，逕認目前有何具體緊急或必
    要情形，致須停止對聲請人之財產為強制執行。又更生程序
    係以聲請人於程序開始後之薪資或其他收入作為償債來源，
    並依更生方案按期清償、分配予各無擔保債權之債權人，而
    非如清算程序，係以債務人既有財產為清算財團以分配予各
    債權人之清算型制度，故債權人現就聲請人名下財產聲請強
    制執行，不當然會直接影響將來更生程序中各債權人公平受
    償之機會，自無必以保全處分限制債權人對於聲請人薪資債
    權或其他財產為強制執行。況依強制執行法第122條規定之
    意旨，聲請人對於第三人之債權，若係維持聲請人及其共同
    生活之親屬生活所必須者，不得為強制執行，故聲請人對第
    三人之薪資債權，本即限於非聲請人及其共同生活之親屬生
    活所必須者，始得強制執行，此已考量聲請人生活需要，不
    致造成聲請人無法維持基本生活，亦不妨礙其重建更生之機
    會，如聲請人認強制執行之結果影響其基本生活需要，自應
    依強制執行法第122條、第12條之規定，向執行法院聲明異
    議，而非依消債條例之規定聲請保全處分，以免混淆本條例
    所設保全處分之目的與功能。再者，保全處分之期間至多為
    120日，債權人可得受償之金額有限，其餘債權人若欲行使
    渠等之債權，亦得就系爭執行事件聲明參與分配，應不妨礙
    債權人間之公平受償，是以，更生程序既係以聲請人於裁定
    開始更生後之薪資或其他固定收入作為更生方案之償債來源
    ，則允許債權人於法院裁定開始更生程序前對聲請人之薪資
    債權為強制執行，不影響聲請人於更生程序中之清償能力，
    於更生方案之順利履行亦無影響，難認有保全之必要。
四、綜上所述，本件聲請人既未具體釋明有何需保全處分之緊急
    或必要情形存在，且系爭執行事件強制執行程序之繼續執行
    亦無妨礙聲請人債務清理目的之達成，復無損及債權人公平
    受償之情形，自難認本件有需保全處分之必要。從而，本件
    聲請為無理由，應予駁回，爰裁定如主文。
中　　華　　民　　國　　111 　年　　8 　　月　　18　　日
              民事第一庭    法　　　官  吳福森

以上正本係照原本作成。
如不服本裁定，應於裁定送達後10日內向本院提出抗告狀，並應
繳納抗告費新臺幣1,000元。
中　　華　　民　　國　　111 　年　　8 　　月　　18　　日
                            書　記　官　程尹鈴